【裁判字號】    97,易,1071
【裁判日期】    970515
【裁判案由】    毒品危害防制條例
【裁判全文】
臺灣臺北地方法院刑事判決              97年度易字第1071號
公  訴  人  臺灣臺北地方法院檢察署檢察官
被      告  甲○○
上列被告因毒品危害防制條例案件，經檢察官提起公訴（97年度
毒偵字第747號），本院判決如下：
    主  文
甲○○施用第二級毒品，累犯，處有期徒刑陸月，扣案之吸食器
壹組、殘渣袋貳個沒收; 又施用第二級毒品，累犯．處有期徒刑
陸月。應執行有期徒刑拾月，扣案之吸食器壹組、殘渣袋貳個沒
收。
    事  實
一、前科及執行情形:
    甲○○前於民國87年間，因施用毒品案件，經本院以87年度
    毒聲字第916號裁定送觀察勒戒後，認其無繼續施用毒品傾
    向，執行完畢釋放，並由臺灣臺北地方法院檢察署於87年10
    月1日以87年度毒偵字第18993號為不起訴處分確定。其又於
    88間，因施用毒品案件，經本院以88年度毒聲字第1377號裁
    定送觀察勒戒後，認其有繼續施用毒品傾向，本院再以89年
    度毒聲字第223號裁定送強制戒治，並由臺灣臺北地方法院
    檢察署檢察官聲請簡易判決處刑，經本院以89年度北簡字第
    9457號判處有期徒刑4月確定，於89年6月8日易科罰金執行
    完畢（此部分不構成累犯）。其上開強制戒治處分於89年8
    月8日日獲准停止戒治出監，於90年1月20日期滿未被撤銷，
    視為執行完畢。但其復於90年間，再因犯施毒品案件，經本
    院以90年度毒聲字第2668號裁定送強制戒治，並由檢察官聲
    請簡易判決處刑，經本院以90年度簡字第4226號判處有期徒
    刑6月確定，於92年5月8日易科罰金執行完畢。前開所受戒
    治處分，於92年1月29日獲准停止戒治出監，於92年5月9日
    執行期滿未被撤銷，視為執行完畢。其又於93年度間又犯施
    用毒品案件，經本院以93年度易字第1094號判處有期徒刑8
    月確定，於94年12月14日執行完畢。嗣又於97年間因犯施用
    毒品罪，經臺灣士林地方法院以97年度易字第350號判處有
    期徒刑6月，現上訴於臺灣高等法院，尚未確定。
二、甲○○竟仍不知悔改，復基於施用第二級毒品安非他命之犯
    意，分別於97年2月3日21時30分許、同年月11日凌晨4時許
    ，在其位於臺北市松山區○○○路○段377號3樓住處，各施
    用第二級毒品安非他命一次。嗣分別於97年2月4日17時30分
    許、97年2月12日19時45分許，在上址及臺北市○○區○○
    街142號為警查獲。其中在92年2月4日被查獲時，並經警扣
    得其所有用以施用第二級毒品安非他命之吸食器1組及已用
    磬之殘渣袋2個等物。另97年2月11日用以施用毒品所用之吸
    食器已經丟棄而不存在。
三、案經臺北市政府警察局松山分局報告臺灣臺北地方法院檢察
    署檢察官偵查起訴。
    理  由
一、上開犯罪事實，業據被告甲○○於本院審理時坦承不諱，且
    其於上揭時、地，分別為警查獲後，經警採集其尿液送驗結
    果，均呈安非他命類陽性反應，亦有經被告簽署確認之臺北
    市政府警察局偵辦毒品案件尿液檢體委驗單、臺灣尖端先進
    生技醫藥股份有限公司於97年2月29日、97年2月27日出具之
    濫用藥物尿液檢驗報告（參毒偵字第747號卷第45、46頁、
    毒偵字第797號卷第133、139頁）在卷可稽。按安非他命經
    施用進入人體後，經人體代謝作用，約70 %於24小時內自尿
    中排出，約90%於96小時內自尿中排出，最長可能不會超過4
    日（行政院衛生署藥物食品檢驗局81年2月8日（81）藥檢壹
    字第001156號函參照）。是足信被告前揭出於任意性之自白
    與事實相符，可以採信。從而，本件被告施用第二級毒品安
    非他命二次之犯行，事證明確，堪以認定。查被告有如事實
    欄所載之施用毒品經裁定送觀察勒戒、強制戒治，及科刑判
    決執行之情形，此有臺灣高等法院被告前案紀錄表在卷可考
    。是被告本件施用毒品之犯行，自應依法論科。
二、按安非他命係屬毒品危害防制條例第2條第2項第2款所規定
    之第二級毒品，被告前因施用毒品案件，經送觀察、勒戒及
    強制戒治執行完畢釋放後，於5年內再犯本件毒品危害防制
    條例第10條之罪，依同條例第23條第2項之規定，應依該條
    例第10條之規定論處。核被告前開二次所為，均係犯毒品危
    害防制條例第10條第2項之施用第二級毒品罪。其施用前後
    持有第二級毒品安非他命之低度行為，各為其施用之高度行
    為所吸收，均不另論罪。被告先後二次犯行，犯意各別，行
    為互殊，應分論併罰之。被告前於90年間，因犯施毒品案件
    ，經本院以90年度簡字第4226號判處有期徒刑6月確定，於
    92 年5月8日易科罰金執行完畢; 於93年度間又犯施用毒品
    案件，經本院以93年度易字第1094號判處有期徒刑8月確定
    ，於94年12月14日執行完畢。此有前述之前案紀錄表可按，
    其於受有期徒刑之執行完畢後，5年內再故意犯本件有期徒
    刑以上之罪，均為累犯，均應依法加重其刑。爰審酌被告已
    因施用毒品案件，而接受觀察勒戒、強制戒治之處分及科、
    執行刑，且被告於犯後坦承犯行，態度尚稱良好等一切情狀
    ，分別量處如主文所示之刑，並定其應執行之刑。扣案之吸
    食器1組及殘渣袋2個，係被告所有，供犯97年2月3日施用第
    二級毒品安非他命所用之物，爰併依刑法第38條第1項第2款
    規定宣告沒收。另被告持以於97年2月11日施用毒品之器具
    並未扣案，材質不明，且被告供稱已經丟棄而不存在，爰不
    另為沒收之諭知，附此敘明。
據上論斷，應依刑事訴訟法第284條之1第1項、第299條第1項前
段，毒品危害防制條例第10條第2項，刑法第11條前段、第47條
第1項、第51條第5款、第38條第1項第2款，判決如主文。
本案經檢察官杜慧玲到庭執行職務
中    華    民    國    97    年    5     月    15    日
                  刑事第四庭   法  官   李桂英
上正本證明與原本無異。
如不服本判決，應於判決送達後10日內，向本院提出上訴狀。
                               書記官   嚴君珮
中    華    民    國    97    年    5     月    15    日
附錄本案論罪科刑法條全文:
毒品危害防制條例第10條
施用第一級毒品者，處 6 月以上 5 年以下有期徒刑。
施用第二級毒品者，處 3 年以下有期徒刑。


司法院資訊處製作；財團法人民間司法改革基金會備份。
